【裁判字號】    97,易,244
【裁判日期】    970818
【裁判案由】    詐欺
【裁判全文】
臺灣臺南地方法院刑事判決              97年度易字第244號
公  訴  人  臺灣臺南地方法院檢察署檢察官
被      告  陳家祥
上列被告因詐欺案件，經檢察官提起公訴（96年度偵字第16303
號），被告於本院準備程序中就被訴事實為有罪之陳述，經本院
裁定適用簡式審判程序，判決如下：
    主  文
陳家祥共同意圖為自己不法之所有，以詐術使人將本人之物交付
，處有期徒刑貳月，如易科罰金，以新臺幣壹仟元折算壹日；又
共同意圖為自己不法之所有，以詐術使人將本人之物交付，處有
期徒刑貳月，如易科罰金，以新臺幣壹仟元折算壹日。應執行有
期徒刑參月，如易科罰金，以新臺幣壹仟元折算壹日，緩刑貳年
，緩刑期內付保護管束，並應向指定之公益團體、地方自治團體
或社區提供肆拾小時之義務勞務。
    事實及理由
一、本件犯罪事實：陳家祥與真實姓名、年籍不詳，自稱「陳經
    理」之成年男子，共同意圖為自己不法之所有，(一)先由自稱
    「陳經理」之成年男子於民國96年8月6日之自由時報人事資
    訊廣告版上刊登「正榮專業接送」公司「誠徵司機」之廣告
    ，適依斯瑪哈單‧ (酉良)正尋覓工作，依據廣告所載蔣忠
    良（另案通緝）之0000000000門號電話與之聯絡，乃要求伊
    斯馬哈單‧ (酉良)於同日下午5時許至臺南市東區文化中心
    會面，再由陳家祥佯稱為「張莊園」，受「陳經理」之委任
    前來會面，並於同日晚間7時許，攜依斯瑪哈單‧ (酉良)到
    臺南市○區○○○路0段000號立勝當鋪前，訛稱應徵司機須
    繳保證金，依斯瑪哈單‧ (酉良)旋將其所有車號000-000號
    重型機車在立勝當鋪典當得新台幣（下同）15,000元交付陳
    家祥，嗣2人搭計程車至臺南市西門路1段新光三越百貨公司
    前，陳家祥要依斯瑪哈單‧ (酉良)在該處等候公司人員，
    隨即進入新光三越百貨公司內不知去向。(二)96年8月7日「陳
    經理」再於自由時報人事資訊廣告版上刊登「正榮專業接送
    」公司「誠徵司機」之廣告，適許育臺正尋覓工作，撥打廣
    告所載之前開電話，電話聯絡人乃告知應徵司機須前往指定
    處所繳納保證金予公司專員，許育臺依指示於同日16時50分
    許，在臺南市○區○○路0段0號，交付10,000元予前來會面
    之陳家祥，但事後卻無回應，許育臺始知受騙，因不甘損失
    ，爰於同年月9日，化名「龔生本」再次撥打廣告刊登之邱
    君韋（另案通緝）0000000000門號電話佯稱應徵，並會同警
    方依時前往電話聯絡人所指定地點小東路與勝利路口成大醫
    院1樓內，見陳家祥在該處等候「龔生本」欲收取30,000元
    保證金，為警當場查獲，而悉上情。
二、上開犯罪事實之證據：
（一）被告於警詢、檢察官偵查中，及本院審理時之自白。
（二）告訴人依斯瑪哈單‧ (酉良)及許育臺之指述。
（三）卷附臺南市警察局指認犯罪嫌疑人紀錄表、立勝當單各1
      紙、自由時報人事資訊廣告版之廣告2則。
三、核被告2次所為，均係犯刑法第339條第1項詐欺取財罪；且
    被告與自稱「陳經理」之成年男子間有犯意之聯絡與行為之
    分擔，為共同正犯。又其上開2次所為犯意各別、方法互殊
    ，應分論併罰之。爰審酌被告貪圖小利之犯罪動機，與自稱
    「陳經理」之成年男子以不實之廣告詐騙他人財物之犯罪手
    段，對於大眾財產安全危害非輕，且致令被害人依斯瑪哈單
    ‧(酉良)、許育臺分別受有財產上之損失各達15,000元、
    10,000元，以及坦承犯行之犯後態度等一切情狀，分別量處
    如主文所示之刑，併諭知易科罰金之折算標準，暨定其應執
    行刑與易科罰金之折算標準。又被告前未曾受有期徒刑以上
    刑之宣告，有臺灣高等法院被告前案紀錄表在卷可憑，其經
    此偵、審程序之教訓後，應知所警惕，信無再犯之虞；且被
    告離婚育有二子，分別為10歲、8歲，並與均無業又患有糖
    尿病之父母、年逾70之爺爺奶奶同居，家境貧寒（參卷附臺
    南市警察局第六分局97年7月8日南市○○○○○
    00000000000號函），本院因認所宣告之刑以暫不執行為適
    當，併諭知緩刑2年，緩刑期內付保護管束，並應向指定之
    公益團體、地方自治團體或社區提供肆拾小時之義務勞動，
    以勵自新。
據上論斷，應依刑事訴訟法第273條之1第1項、第299條第1項前
段、第310條之2、第454條，刑法第28條、第339條第1項、第41
條第1項前段、第2項、第51條第5款、第74條第1項第1款、第2項
第5款、第93條第1項第2款，判決如主文。
本案經檢察官王森榮到庭執行職務
中    華    民    國    97    年    8     月    18    日
                  刑事第十二庭  法  官  魏玉英
以上正本證明與原本無異。
如不服本判決應於收受本判決後10日內向本院提出上訴書狀，並
應敘述具體理由。如未敘述上訴理由者，應於上訴期間屆滿後20
日內向本院補提理由書狀（均須按他造當事人之人數附繕本）「
切勿逕送上級法院」。 
                                書記官  曾盈靜
中    華    民    國    97    年    8     月    19    日

附錄本案論罪科刑法條全文
中華民國刑法第339條
意圖為自己或第三人不法之所有，以詐術使人將本人或第三人之
物交付者，處5年以下有期徒刑、拘役或科或併科1千元以下罰金
。
以前項方法得財產上不法之利益或使第三人得之者，亦同。
前二項之未遂犯罰之。

司法院資訊處製作；財團法人民間司法改革基金會備份。
